# 16 号文租赁的递延所得税

提问人：天之蓝 2022 时间：2023-08-29 10:46:59
请问如果企业一直处于亏损状态，此时初始计量是否也要确认递延所得税负债的同时需要确认递延所得税资产？

回答人：chenyiwei
1 、根据“谨慎确认递延所得税资产，足额确认递延所得税负债”的原则，除了准则明确规定豁免确认递延所得税负债的情形以外，其他情况下的递延所得税负债均应足额确认，不考虑企业未来有无足够的应纳税所得额。
2 、如果该企业处于长期亏损状况，预计在可预见的未来应纳税所得额不会变为正数（即使在考虑了递延所得税负债的转回影响之后），则表明此前的可抵扣亏损被利用了。故可以在已确认的递延所得税负债的限度内，确认与可抵扣亏损相关的递延所得税资产。